

# Marco Montenegro Cueva

05/01/1986 DNI 43824320

Celular: 947878521 / Correo: tres.eme.ce@gmail.com

# Perfil y objetivo

Desarrollador web orientado a metodologías ágiles con más de cinco años de experiencia. Enfocado en tecnologías Javascript como Angular y React.

Por mi experiencia en agencias y medios digitales tengo conocimientos de User Experience (UX), Analítica Web, SEO y lo relativo al Marketing Digital.

Soy un profesional analítico y creativo. Autodidacta y orientado a objetivos.

# Formación Académica

#### **Estudios universitarios**

Ingeniería de Sistemas - Universidad Nacional de Trujillo (2005 - 2010)
 Bachiller en Ingeniería de Sistemas

# Certificaciones

- Microsoft Certified Professional (Licencia: F650 2847)
- Microsoft Specialist: Programming in HTML5 with Javascript and CSS3 (Licencia: F650 - 2852)
- Certified Scrum Developer (CSD), Certified Scrum Master (CSM)
   Scrum Alliance Certificant ID: 000546716

#### Cursos

MCSD Web Applications – Cibertec (2015)

### **Superior Técnico**

Instituto Superior Leonardo Da Vinci – Trujillo (2008)
 Administrador de Base de Datos

# Experiencia Profesional

Grupo RPP (Lima, Enero 2017 – Presente)

Senior FrontEnd Developer

 Desarrollo de Sistema de Gestión Informativa utilizando tecnologías como ReactJS, Redux, Webpack, ES6, Sass, Material Design.

### Trans Solutions Systems (Lima, Mayo 2016 – Diciembre 2016)

Software Developer

- Implementación del módulo de gestión de patios para el proyecto TransDepot utilizando tecnologías como Google Maps API, Kendo UI, KineticJS, Entity Framework, .NET MVC, SQL Server.
- Implementación del módulo contable para el proyecto ULOG utilizando tecnologías como AngularJS, Kendo UI, Entity Framework, .NET MVC, SQL Server.

### **Grupo RPP** (Lima, Octubre 2015 – Abril 2016)

Senior Web Developer

- Análisis y desarrollo del CMS para los portales del Grupo RPP, utilizando tecnologías como AngularJS, Material Design, Sass, Gulp, Jade, Phalcon PHP, MongoDB.
- Implementación de interfaces para el portal rpp.pe
- Monitoreo de paneles de Google Analytics y Comscore.

### **Liquid - Digital Agency** (Lima, Mayo 2015 – Octubre 2015)

Senior Web Developer

- Desarrollo de CMS y sitios web para Real Plaza, Claro Perú, Delosi Perú y entre otras marcas. Utilizando principalemnte: PHP, MySSQL, ¡Query. Integración de Pago Efectivo.
- Análisis de requerimientos y elaboración de manuales técnicos.
- Elaboración de entregables UI/UX (wireframes, mockups).

### Scytl Perú S.A.C. (Lima, Agosto 2013 – Marzo 2015)

#### **UI** Developer

- Desarrollé múltiples interfaces para los proyectos Sistema de Información Electoral (SIE) y Sistema de Información Registral Civil (SIRCE) para Costa Rica utilizando AngularJS, .NET y SQL Server.
- Colaboré en el desarrollo de la arquitectura frontend basada en AngularJS.
- Elaboré wireframes en Axure según la toma de requerimientos.
- Colaboré en elaborar el estándar para las interfaces de usuario.

### Wunderman Phantasia (Lima, Junio 2012 – Julio 2013)

#### Desarrollador Web

 Implementé diversos mini sitios web para Movistar Perú tales como el catálogo de equipos (catálogo.movistar.com.pe), implementé landings y mailings para la web pública (movistar.com.pe).

# Innoveria E.I.R.L. (Lima, Enero 2012 – Mayo 2012)

### Desarrollador Web

 Implementé sitios web con Wordpress, Joomla, Magento/ MySQL / Javascript, jQuery para clientes extranjeros. Uso de APIs PHP: Twilio y TextLocal para envío de SMS y Authorize.Net como pasarela de pago.

# CIDUNT (Trujillo, Julio 2011 – Diciembre 2011)

### Practicante de Sistemas

- Análisis del modelo del negocio, toma de requerimientos y documentación.

# Freelance (Junio 2010 - Presente)

Desarrollé el sitio para la campaña de Navidad Yanbal Perú 2016,
 Desarrollé el sitio web para la red de relictos bosques de Ica utilizando Wordpress (redrelictos.org), desarrollé el sitio web para Andes Mills utilizando Wordpress (andesmills.com.au), desarrollé un portal web para el registro de proveedores de bodas utilizando Joomla (mibodamaravillosa.pe).

#### **Habilidades**

#### **Idiomas**

Inglés: Leído, escrito (intermedio). Hablado (Básico).

### Metodologías de desarrollo

Scrum, RUP.

Afinidad para UML, elaboración de diagramas y documentación.

# Programación

*Tecnologías Frontend*: Conocimiento de HTML5, CSS3, Javascript, jQuery y Ajax. AngularJS, RequireJS, Bower, GruntJS, Gulp, Yeoman.

ES6, ReactJS, Redux, Webpack. Preprocesadores HTML: Jade. Preprocesadores CSS: Less, Sass. *Conocimiento de Responsive Design*. Google Analytics. Google Adsense.

*Tecnologías Backend:* **.NET MVC**, PHP. EntityFramework, Linq, Automapper. Conocimiento de CMS Wordpress, Joomla.

Base de Datos: MySQL, SQL Server, MongoDB.

Control de versiones: SVN, Git, Team Foundation Server.

### Software

OS: Windows, Ubuntu, MacOS

IDEs: Visual Studio, NetBeans, Eclipse.

Otros: Sublime Text 2, Axure RP, IBM Rational Rose, Erwin, Navicat, VirtualBox, Filezilla FTP, Photoshop, software utilitario, etc.

# **Habilidades personales**

Creatividad, organización, responsabilidad, honestidad, trabajo en equipo, ideas de mejora, motivación, trabajo bajo presión.